臺灣臺南地方法院刑事判決              100年度訴字第788號
公  訴  人  臺灣臺南地方法院檢察署檢察官
被      告  尚淑美
上列被告因違反毒品危害防制條例案件，經檢察官提起公訴（10
0年度撤緩毒偵字第65、66、67、68號），本院判決如下：
    主  文
尚淑美施用第一級毒品，累犯，處有期徒刑柒月；又施用第一級
毒品，累犯，處有期徒刑柒月；又施用第一級毒品，累犯，處有
期徒刑柒月；又施用第二級毒品，累犯，處有期徒刑參月。又施
用第一級毒品，累犯，處有期徒刑玖月。應執行有期徒刑貳年參
月。
    事  實
一、尚淑美先前因施用毒品案件，經臺灣高雄地方法院裁送強制
    戒治，於民國 92年7月16日強制戒治執行完畢釋放；復於前
    開強制戒治執行完畢5年內，再於 95年間因施用毒品之犯行
    ，經本院判處應執行有期徒刑1 年確定，嗣經減刑為有期徒
    刑6月，於96年7月16日執行完畢。詎仍不知警惕：
  (一)基於施用第一級毒品海洛因之犯意，於 98年4月23日14時30
    分許回溯26小時內之某時，在臺南市○○路134號8樓之4 之
    租屋處，以針筒注射方式施用海洛因1 次；復基於施用第一
    級毒品海洛因之犯意，於 98年9月17日15時55分許回溯26小
    時內之某時，在臺南縣市合併前之臺南縣永康市○○路7巷2
    0弄11號3樓處所，以將海洛因摻入香煙燃燒吸食之方式，施
    用海洛因1次；又再基於施用第一級毒品海洛因之犯意，於9
    8年10月14日18時30分許回溯 26小時內之某時，在臺南縣市
    合併前之臺南縣永康市○○路「迪諾遊藝場」之廁所內，以
    針筒注射方式施用海洛因1次。
  (二)另基於施用第二級毒品甲基安非他命之犯意，於98年10月14
    日18時30分許回溯96小時內之某時，在臺南縣市合併前之臺
    南縣永康市○○路 473號11樓1122室內，以將甲基安非他命
    置於玻璃球內燒烤吸食煙氣方式，施用甲基安非他命1次。
  (三)又再基於同時施用第一級毒品海洛因及第二級毒品甲基安非
    他命之犯意，於98年10月22日16時17分許回溯26小時內之某
    時，在臺南縣市合併前之臺南縣永康市○○路473號11樓112
    2 室內，將已研磨成粉之甲基安非他命，與海洛因混合後，
    以針筒注射方式同時施用海洛因及甲基安非他命1次。
二、案經臺南市政府警察局移請及臺南市政府警察局第一分局、
    麻豆分局報請臺灣臺南地方法院檢察署檢察官偵查起訴。
    理  由
一、本件係經被告尚淑美於準備程序為有罪之表示，而經本院合
    議庭裁定由受命法官獨任以簡式審判程序加以審理，依刑事
    訴訟法第273條之2、第159條第2項規定，不適用傳聞法則有
    關限制證據能力之相關規定，合先敘明。
二、訊據被告對於上揭事實均坦承不諱，且被告為警查獲後採集
    之尿液送驗結果，係呈嗎啡及甲基安非他命陽性反應，有附
    表所示文件可稽，堪認被告之自白與事實相符，其確有施用
    第一級毒品海洛因及第二級毒品甲基安非他命之行為無誤。
三、按毒品危害防制條例於92年7月9日修正公布，自93年1月9日
    施行，其中第20條、第23條將施用毒品之刑事處遇程序，區
    分為「初犯」及「5年內再犯」、「5年後再犯」。依其立法
    理由之說明：「初犯」，經觀察、勒戒或強制戒治後，應為
    不起訴處分或不付審理之裁定；經觀察、勒戒或強制戒治執
    行完畢釋放後，「 5年內再犯者」，因其再犯率甚高，原實
    施之觀察、勒戒及強制戒治既已無法收其實效，爰依法追訴
    或裁定交付審理。至於經觀察、勒戒或強制戒治執行完畢釋
    放後，「 5年後再犯」者，前所實施之觀察、勒戒或強制戒
    治既已足以遮斷其施用毒品之毒癮，為期自新及協助其斷絕
    毒癮，仍適用「初犯」規定，先經觀察、勒戒或強制戒治之
    程序。從而依修正後之規定，僅限於「初犯」及「 5年後再
    犯」二種情形，始應先經觀察、勒戒或強制戒治程序。倘被
    告於 5年內已再犯，經依法追訴、處罰，縱其第3次（或第3
    次以上）再度施用毒品之時間，在初犯觀察、勒戒或強制戒
    治執行完畢釋放5年以後，已不合於「5年後再犯」之規定，
    且因已於「 5年內再犯」，顯見其再犯率甚高，原實施觀察
    、勒戒或強制戒治，已無法收其實效，即應依該條例第10條
    處罰（最高法院95年5月9日第7次刑事庭會議決議參照）。
    查被告先前因施用毒品案件，經臺灣高雄地方法院裁送強制
    戒治，於 92年7月16日強制戒治執行完畢釋放，又於強制戒
    治執行完畢釋放後5年內，再於 95年間因施用毒品之犯行，
    經本院判處應執行有期徒刑1年確定，嗣經減刑為有期徒刑6
    月，於 96年7月16日執行完畢，有臺灣高等法院被告全國前
    案紀錄表可參，則被告本件施用毒品犯行，相距上開強制戒
    治執行完畢之日（即92年7月16日）雖已逾5年，然其在該強
    制戒治執行完畢釋放後之5年內，又因於 95年間施用毒品之
    犯行而再犯施用毒品之罪，並由法院判決確定在案，揆諸上
    揭說明，本件被告施用毒品之時點，距離上開強制戒治執行
    完畢日雖已逾 5年，仍應依法追訴，並無適用毒品危害防制
    條例第20條第3 項之餘地。從而，本件事證明確，被告犯行
    洵堪認定。
四、核被告所為，係犯毒品危害防制條例第10條第1 項施用第一
    級毒品罪及同條第2 項施用第二級毒品罪。被告持有第一級
    、第二級毒品，復進而施用，其持有毒品之低度行為，為施
    用毒品之高度行為所吸收，不另論罪。被告於事實欄第一項
    (三)所示，係以一個注射行為同時施用第一級及第二級毒品，
    係一行為觸犯數罪名之想像競合犯，應依刑法第55條規定從
    重論以施用第一級毒品罪。起訴書附表編號5 所示之施用地
    點，誤載為「10樓」，應更正為「11樓」。又被告曾於95年
    間因施用毒品之犯行，經本院判處應執行有期徒刑1 年確定
    ，嗣經減刑為有期徒刑6月，於96年7月16日執行完畢，有前
    開臺灣高等法院被告全國前案紀錄表可憑，其於有期徒刑執
    行完畢後， 5年內故意再犯本件有期徒刑之罪，係為累犯，
    應依刑法第47條第1 項規定加重其刑。被告上開犯行，犯意
    各別、行為互異，應分論併罰之。爰審酌被告曾因施用毒品
    案件，經強制戒治後，仍再犯本件之罪，未見悔意，戒癮之
    意志力甚為薄弱，惟其犯後尚知坦承犯行，犯後態度堪認良
    好，並考量其於事實欄第一項(三)所示犯行，係同時施用第一
    級及第二級毒品，惡性較重等一切情狀，量處如主文所示之
    刑，並定其應執行刑。
據上論斷，應依刑事訴訟法第273條之1第 1項、第299條第1項前
段，毒品危害防制條例第10條第1項、第2項，刑法第11條前段、
第55條、第47條第1項、第51條第5款，判決如主文。
本案經檢察官宋文宏到庭執行職務。
中    華    民    國   100    年    8     月    17    日
                  刑事第三庭  法  官  陳威龍
以上正本證明與原本無異。
如不服本判決應於收受本判決後10日內向本院提出上訴書狀，並
應敘述具體理由。其未敘述上訴理由者，應於上訴期間屆滿後20
日內向本院補提理由書狀（均須按他造當事人之人數附繕本）「
切勿逕送上級法院」。
                              書記官  蘇嬿合
中    華    民    國   100    年    8     月    17    日
附錄論罪科刑法條：
毒品危害防制條例第10條第1項、第2項：
施用第一級毒品者，處6月以上5年以下有期徒刑。
施用第二級毒品者，處3年以下有期徒刑。
附表：
臺灣臺南地方法院檢察署受保護管束人（被告）尿液檢體監管紀
錄表（採尿時間：98年9月17日15時55分）、臺灣檢驗科技股份
有限公司98年10月1日KＺ000000000000號濫用藥物尿液檢驗報告
各1 份（見98他3269號偵卷第2、3頁）
臺灣臺南地方法院檢察署受保護管束人（被告）尿液檢體監管紀
錄表（採尿時間：98年10月22日16時17分）、臺灣檢驗科技股份
有限公司98年11月5日KH2009A0000000號濫用藥物尿液檢驗報告
各1份（見98他3556號偵卷第2至4頁）
臺南市警察局刑事警察大隊查獲毒品案件嫌犯姓名與尿液編號對
照表（採尿時間：98年10月14日18時30分）、長榮大學98年10月
30日確認報告各1份（見南市警刑偵00000000000號警卷第4、5頁
）
臺南市警察局第一分局偵辦涉嫌毒品危害防制條例送驗尿液及年
籍對照表（採尿時間：98年4月23日14時30分）、長榮大學98年
5月5日確認報告各1份（見南市警一刑偵00000000000號警卷第5
、9頁）